apertium-rus-orv.orv.dix
  <pardef n="n_o-склон_m">
      <e><p><l>ъ</l><r><s n="sg"/><s n="nom"/></r></p></e>
      <e><p><l>а</l><r><s n="sg"/><s n="gen"/></r></p></e>
      <e><p><l>оу</l><r><s n="sg"/><s n="dat"/></r></p></e>
      <e><p><l>ъ</l><r><s n="sg"/><s n="acc"/></r></p></e>
      <e><p><l>ъмь</l><r><s n="sg"/><s n="ins"/></r></p></e>
      <e><p><l>ѣ</l><r><s n="sg"/><s n="loc"/></r></p></e>
      <e><p><l>а</l><r><s n="du"/><s n="nom"/></r></p></e>
      <e><p><l>оу</l><r><s n="du"/><s n="gen"/></r></p></e>
      <e><p><l>ома</l><r><s n="du"/><s n="dat"/></r></p></e>
      <e><p><l>а</l><r><s n="du"/><s n="acc"/></r></p></e>
      <e><p><l>ома</l><r><s n="du"/><s n="ins"/></r></p></e>
      <e><p><l>оу</l><r><s n="du"/><s n="loc"/></r></p></e>
      <e><p><l>и</l><r><s n="pl"/><s n="nom"/></r></p></e>
      <e><p><l>ъ</l><r><s n="pl"/><s n="gen"/></r></p></e>
      <e><p><l>омъ</l><r><s n="pl"/><s n="dat"/></r></p></e>
      <e><p><l>ы</l><r><s n="pl"/><s n="acc"/></r></p></e>
      <e><p><l>ы</l><r><s n="pl"/><s n="ins"/></r></p></e>
      <e><p><l>ѣхъ</l><r><s n="pl"/><s n="loc"/></r></p></e>
  </pardef>
  <pardef n="n_o-склон_n">
      <e><p><l>о</l><r><s n="sg"/><s n="nom"/></r></p></e>
      <e><p><l>а</l><r><s n="sg"/><s n="gen"/></r></p></e>
      <e><p><l>оу</l><r><s n="sg"/><s n="dat"/></r></p></e>
      <e><p><l>о</l><r><s n="sg"/><s n="acc"/></r></p></e>
      <e><p><l>ъмь</l><r><s n="sg"/><s n="ins"/></r></p></e>
      <e><p><l>ѣ</l><r><s n="sg"/><s n="loc"/></r></p></e>
      <e><p><l>ѣ</l><r><s n="du"/><s n="nom"/></r></p></e>
      <e><p><l>оу</l><r><s n="du"/><s n="gen"/></r></p></e>
      <e><p><l>ома</l><r><s n="du"/><s n="dat"/></r></p></e>
      <e><p><l>ѣ</l><r><s n="du"/><s n="acc"/></r></p></e>
      <e><p><l>ома</l><r><s n="du"/><s n="ins"/></r></p></e>
      <e><p><l>оу</l><r><s n="du"/><s n="loc"/></r></p></e>
      <e><p><l>а</l><r><s n="pl"/><s n="nom"/></r></p></e>
      <e><p><l>ъ</l><r><s n="pl"/><s n="gen"/></r></p></e>
      <e><p><l>омъ</l><r><s n="pl"/><s n="dat"/></r></p></e>
      <e><p><l>а</l><r><s n="pl"/><s n="acc"/></r></p></e>
      <e><p><l>ы</l><r><s n="pl"/><s n="ins"/></r></p></e>
      <e><p><l>ѣхъ</l><r><s n="pl"/><s n="loc"/></r></p></e>
    </pardef>
    <pardef n="n_jo-склон_m">
      <e><p><l>ь</l><r><s n="sg"/><s n="nom"/></r></p></e>
      <e><p><l>ѧ</l><r><s n="sg"/><s n="gen"/></r></p></e>
      <e><p><l>ю</l><r><s n="sg"/><s n="dat"/></r></p></e>
      <e><p><l>ь</l><r><s n="sg"/><s n="acc"/></r></p></e>
      <e><p><l>ьмь</l><r><s n="sg"/><s n="ins"/></r></p></e>
      <e><p><l>и</l><r><s n="sg"/><s n="loc"/></r></p></e>
      <e><p><l>ѧ</l><r><s n="du"/><s n="nom"/></r></p></e>
      <e><p><l>ю</l><r><s n="du"/><s n="gen"/></r></p></e>
      <e><p><l>ема</l><r><s n="du"/><s n="dat"/></r></p></e>
      <e><p><l>ѧ</l><r><s n="du"/><s n="acc"/></r></p></e>
      <e><p><l>ема</l><r><s n="du"/><s n="ins"/></r></p></e>
      <e><p><l>ю</l><r><s n="du"/><s n="loc"/></r></p></e>
      <e><p><l>и</l><r><s n="pl"/><s n="nom"/></r></p></e>
      <e><p><l>ь</l><r><s n="pl"/><s n="gen"/></r></p></e>
      <e><p><l>емъ</l><r><s n="pl"/><s n="dat"/></r></p></e>
      <e><p><l>ѣ</l><r><s n="pl"/><s n="acc"/></r></p></e>
      <e><p><l>и</l><r><s n="pl"/><s n="ins"/></r></p></e>
      <e><p><l>ихъ</l><r><s n="pl"/><s n="loc"/></r></p></e>
    </pardef>
    <pardef n="n_jo-склон_n">
      <e><p><l>е</l><r><s n="sg"/><s n="nom"/></r></p></e>
      <e><p><l>ѧ</l><r><s n="sg"/><s n="gen"/></r></p></e>
      <e><p><l>ю</l><r><s n="sg"/><s n="dat"/></r></p></e>
      <e><p><l>е</l><r><s n="sg"/><s n="acc"/></r></p></e>
      <e><p><l>ьмь</l><r><s n="sg"/><s n="ins"/></r></p></e>
      <e><p><l>и</l><r><s n="sg"/><s n="loc"/></r></p></e>
      <e><p><l>ѧ</l><r><s n="du"/><s n="nom"/></r></p></e>
      <e><p><l>ю</l><r><s n="du"/><s n="gen"/></r></p></e>
      <e><p><l>ема</l><r><s n="du"/><s n="dat"/></r></p></e>
      <e><p><l>ѧ</l><r><s n="du"/><s n="acc"/></r></p></e>
      <e><p><l>ема</l><r><s n="du"/><s n="ins"/></r></p></e>
      <e><p><l>ю</l><r><s n="du"/><s n="loc"/></r></p></e>
      <e><p><l>и</l><r><s n="pl"/><s n="nom"/></r></p></e>
      <e><p><l>ь</l><r><s n="pl"/><s n="gen"/></r></p></e>
      <e><p><l>емъ</l><r><s n="pl"/><s n="dat"/></r></p></e>
      <e><p><l>ѣ</l><r><s n="pl"/><s n="acc"/></r></p></e>
      <e><p><l>и</l><r><s n="pl"/><s n="ins"/></r></p></e>
      <e><p><l>ихъ</l><r><s n="pl"/><s n="loc"/></r></p></e>
    </pardef>
    <pardef n="n_jo-склон_n_(ѥ)">
      <e><p><l>ѥ</l><r><s n="sg"/><s n="nom"/></r></p></e>
      <e><p><l>ѧ</l><r><s n="sg"/><s n="gen"/></r></p></e>
      <e><p><l>ю</l><r><s n="sg"/><s n="dat"/></r></p></e>
      <e><p><l>ѥ</l><r><s n="sg"/><s n="acc"/></r></p></e>
      <e><p><l>ьмь</l><r><s n="sg"/><s n="ins"/></r></p></e>
      <e><p><l>и</l><r><s n="sg"/><s n="loc"/></r></p></e>
      <e><p><l>ѧ</l><r><s n="du"/><s n="nom"/></r></p></e>
      <e><p><l>ю</l><r><s n="du"/><s n="gen"/></r></p></e>
      <e><p><l>ѥма</l><r><s n="du"/><s n="dat"/></r></p></e>
      <e><p><l>ѧ</l><r><s n="du"/><s n="acc"/></r></p></e>
      <e><p><l>ѥма</l><r><s n="du"/><s n="ins"/></r></p></e>
      <e><p><l>ю</l><r><s n="du"/><s n="loc"/></r></p></e>
      <e><p><l>и</l><r><s n="pl"/><s n="nom"/></r></p></e>
      <e><p><l>ь</l><r><s n="pl"/><s n="gen"/></r></p></e>
      <e><p><l>ѥмъ</l><r><s n="pl"/><s n="dat"/></r></p></e>
      <e><p><l>ѣ</l><r><s n="pl"/><s n="acc"/></r></p></e>
      <e><p><l>и</l><r><s n="pl"/><s n="ins"/></r></p></e>
      <e><p><l>ихъ</l><r><s n="pl"/><s n="loc"/></r></p></e>
    </pardef>
    <pardef n="n_u-склон_m">
      <e><p><l>ъ</l><r><s n="sg"/><s n="nom"/></r></p></e>
      <e><p><l>оу</l><r><s n="sg"/><s n="gen"/></r></p></e>
      <e><p><l>ови</l><r><s n="sg"/><s n="dat"/></r></p></e>
      <e><p><l>ъ</l><r><s n="sg"/><s n="acc"/></r></p></e>
      <e><p><l>ъмь</l><r><s n="sg"/><s n="ins"/></r></p></e>
      <e><p><l>оу</l><r><s n="sg"/><s n="loc"/></r></p></e>
      <e><p><l>ы</l><r><s n="du"/><s n="nom"/></r></p></e>
      <e><p><l>оу</l><r><s n="du"/><s n="gen"/></r></p></e>
      <e><p><l>ъма</l><r><s n="du"/><s n="dat"/></r></p></e>
      <e><p><l>ы</l><r><s n="du"/><s n="acc"/></r></p></e>
      <e><p><l>ъма</l><r><s n="du"/><s n="ins"/></r></p></e>
      <e><p><l>оу</l><r><s n="du"/><s n="loc"/></r></p></e>
      <e><p><l>ове</l><r><s n="pl"/><s n="nom"/></r></p></e>
      <e><p><l>овъ</l><r><s n="pl"/><s n="gen"/></r></p></e>
      <e><p><l>ъмъ</l><r><s n="pl"/><s n="dat"/></r></p></e>
      <e><p><l>ы</l><r><s n="pl"/><s n="acc"/></r></p></e>
      <e><p><l>ъми</l><r><s n="pl"/><s n="ins"/></r></p></e>
      <e><p><l>ъхъ</l><r><s n="pl"/><s n="loc"/></r></p></e>
    </pardef>
    <pardef n="n_i-склон_f">
      <e><p><l>ь</l><r><s n="sg"/><s n="nom"/></r></p></e>
      <e><p><l>и</l><r><s n="sg"/><s n="gen"/></r></p></e>
      <e><p><l>и</l><r><s n="sg"/><s n="dat"/></r></p></e>
      <e><p><l>ь</l><r><s n="sg"/><s n="acc"/></r></p></e>
      <e><p><l>ию</l><r><s n="sg"/><s n="ins"/></r></p></e>
      <e><p><l>и</l><r><s n="sg"/><s n="loc"/></r></p></e>
      <e><p><l>и</l><r><s n="du"/><s n="nom"/></r></p></e>
      <e><p><l>ию</l><r><s n="du"/><s n="gen"/></r></p></e>
      <e><p><l>ьма</l><r><s n="du"/><s n="dat"/></r></p></e>
      <e><p><l>и</l><r><s n="du"/><s n="acc"/></r></p></e>
      <e><p><l>ьма</l><r><s n="du"/><s n="ins"/></r></p></e>
      <e><p><l>ию</l><r><s n="du"/><s n="loc"/></r></p></e>
      <e><p><l>и</l><r><s n="pl"/><s n="nom"/></r></p></e>
      <e><p><l>ии</l><r><s n="pl"/><s n="gen"/></r></p></e>
      <e><p><l>ьмъ</l><r><s n="pl"/><s n="dat"/></r></p></e>
      <e><p><l>и</l><r><s n="pl"/><s n="acc"/></r></p></e>
      <e><p><l>ьми</l><r><s n="pl"/><s n="ins"/></r></p></e>
      <e><p><l>ьхъ</l><r><s n="pl"/><s n="loc"/></r></p></e>
    </pardef>

    <e lm="аблань"><p><l>аблан</l><r>аблань</r></p><par n="n_i-склон_f"/></e>
    <e lm="аблъко"><p><l>аблък</l><r>аблъко</r></p><par n="n_o-склон_n"/></e>
    <e lm="аблоко"><p><l>аблок</l><r>аблоко</r></p><par n="n_o-склон_n"/></e>
    <e lm="абрѣдиѥ"><p><l>абрѣди</l><r>абрѣдиѥ</r></p><par n="n_jo-склон_n_(ѥ)"/></e>
    <e lm="абрѣдьѥ"><p><l>абрѣдь</l><r>абрѣдьѥ</r></p><par n="n_jo-склон_n_(ѥ)"/></e>
    <e lm="амбаръ"><p><l>амбар</l><r>амбаръ</r></p><par n="n_o-склон_m"/></e>
    <e lm="архимандритъ"><p><l>архимандрит</l><r>архимандритъ</r></p><par n="n_o-склон_m"/></e>
    <e lm="башмакъ"><p><l>башмак</l><r>башмакъ</r></p><par n="n_o-склон_m"/></e>
    <e lm="боловесъ"><p><l>боловес</l><r>боловесъ</r></p><par n="n_o-склон_m"/></e>
    <e lm="бузанъ"><p><l>бузан</l><r>бузанъ</r></p><par n="n_o-склон_m"/></e>
    <e lm="велентаръ"><p><l>велентар</l><r>велентаръ</r></p><par n="n_o-склон_m"/></e>
    <e lm="воинъ"><p><l>воин</l><r>воинъ</r></p><par n="n_o-склон_m"/></e>
    <e lm="волъ"><p><l>вол</l><r>волъ</r></p><par n="n_u-склон_m"/></e>
    <e lm="вълосъ"><p><l>вълос</l><r>вълосъ</r></p><par n="n_o-склон_m"/></e>
    <e lm="вѣтръ"><p><l>вѣтр</l><r>вѣтръ</r></p><par n="n_o-склон_m"/></e>
    <e lm="гондустанъ"><p><l>гондустан</l><r>гондустанъ</r></p><par n="n_o-склон_m"/></e>
    <e lm="гукукъ"><p><l>гукук</l><r>гукукъ</r></p><par n="n_o-склон_m"/></e>
    <e lm="дерестръ"><p><l>дерестр</l><r>дерестръ</r></p><par n="n_o-склон_m"/></e>
    <e lm="дубъ"><p><l>дуб</l><r>дубъ</r></p><par n="n_o-склон_m"/></e>
    <e lm="езъ"><p><l>ез</l><r>езъ</r></p><par n="n_o-склон_m"/></e>
    <e lm="желниъ"><p><l>желни</l><r>желниъ</r></p><par n="n_o-склон_m"/></e>
    <e lm="заморозъ"><p><l>замороз</l><r>заморозъ</r></p><par n="n_o-склон_m"/></e>
    <e lm="иверисъ"><p><l>иверис</l><r>иверисъ</r></p><par n="n_o-склон_m"/></e>
    <e lm="иммануилъ"><p><l>иммануил</l><r>иммануилъ</r></p><par n="n_o-склон_m"/></e>
    <e lm="индѣянe"><p><l>индѣян</l><r>индѣянe</r></p><par n="n_jo-склон_n"/></e>
    <e lm="канунъ"><p><l>канун</l><r>канунъ</r></p><par n="n_o-склон_m"/></e>
    <e lm="колдунъ"><p><l>колдун</l><r>колдунъ</r></p><par n="n_o-склон_m"/></e>
    <e lm="курганъ"><p><l>курган</l><r>курганъ</r></p><par n="n_o-склон_m"/></e>
    <e lm="ледъ"><p><l>лед</l><r>ледъ</r></p><par n="n_u-склон_m"/></e>
    <e lm="логожьскъ"><p><l>логожьск</l><r>логожьскъ</r></p><par n="n_o-склон_m"/></e>
    <e lm="медъ"><p><l>мед</l><r>медъ</r></p><par n="n_u-склон_m"/></e>
    <e lm="меликъчанъ"><p><l>меликъчан</l><r>меликъчанъ</r></p><par n="n_o-склон_m"/></e>
    <e lm="мѣщанинъ"><p><l>мѣщанин</l><r>мѣщанинъ</r></p><par n="n_o-склон_m"/></e>
    <e lm="никонъ"><p><l>никон</l><r>никонъ</r></p><par n="n_o-склон_m"/></e>
    <e lm="онисимъ"><p><l>онисим</l><r>онисимъ</r></p><par n="n_o-склон_m"/></e>
    <e lm="пепелъ"><p><l>пепел</l><r>пепелъ</r></p><par n="n_o-склон_m"/></e>
    <e lm="позоръ"><p><l>позор</l><r>позоръ</r></p><par n="n_o-склон_m"/></e>
    <e lm="полъ"><p><l>пол</l><r>полъ</r></p><par n="n_u-склон_m"/></e>
    <e lm="полъ"><p><l>пол</l><r>полъ</r></p><par n="n_u-склон_m"/></e>
    <e lm="полъ"><p><l>пол</l><r>полъ</r></p><par n="n_u-склон_m"/></e>
    <e lm="потопъ"><p><l>потоп</l><r>потопъ</r></p><par n="n_o-склон_m"/></e>
    <e lm="противьникъ"><p><l>противьник</l><r>противьникъ</r></p><par n="n_o-склон_m"/></e>
    <e lm="ровоамъ"><p><l>ровоам</l><r>ровоамъ</r></p><par n="n_o-склон_m"/></e>
    <e lm="сваръ"><p><l>свар</l><r>сваръ</r></p><par n="n_o-склон_m"/></e>
    <e lm="смьрдъ"><p><l>смьрд</l><r>смьрдъ</r></p><par n="n_o-склон_m"/></e>
    <e lm="суворовъ"><p><l>суворов</l><r>суворовъ</r></p><par n="n_o-склон_m"/></e>
    <e lm="сѣверъ"><p><l>сѣвер</l><r>сѣверъ</r></p><par n="n_o-склон_m"/></e>
    <e lm="тупенекъ"><p><l>тупенек</l><r>тупенекъ</r></p><par n="n_o-склон_m"/></e>
    <e lm="успѣхъ"><p><l>успѣх</l><r>успѣхъ</r></p><par n="n_o-склон_m"/></e>
    <e lm="хилъкъ"><p><l>хилък</l><r>хилъкъ</r></p><par n="n_o-склон_m"/></e>
    <e lm="чуланъ"><p><l>чулан</l><r>чуланъ</r></p><par n="n_o-склон_m"/></e>
    <e lm="ѣзьскъ"><p><l>ѣзьск</l><r>ѣзьскъ</r></p><par n="n_o-склон_m"/></e>
